臺灣高雄地方法院刑事判決　　　　　　　94年度訴字第1180號
公　訴　人　臺灣高雄地方法院檢察署檢察官
被　　　告　甲○
選任辯護人　林國明律師
　　　　　　蔡淑媛律師
　　　　　　陳意青律師
上列被告因違反槍砲彈藥刀械管制條例案件，經檢察官提起公訴
（94年度偵字第5082號），本院判決如下：
    主  文
甲○未經許可，寄藏可發射子彈具有殺傷力之改造手槍，累犯，
處有期徒刑參年肆月，併科罰金新臺幣壹拾萬元，罰金如易服勞
役，以新臺幣玖佰元即銀元參佰元折算壹日。
扣案之仿席格索爾（SIG SAUER）廠 半自動手槍製造之金屬玩具
手槍更換土造金屬槍管改造而成之改造手槍壹支（含彈匣壹個，
槍枝管制編號0000000000號）沒收。
    事  實
一、甲○前於民國93年間因傷害罪，經臺灣高雄地方法院以93年
    度簡字第5164號判處有期徒刑3 月確定，並於94年1 月13日
    易科罰金執行完畢。
二、甲○明知具有殺傷力之手槍、子彈為管制物品，未經中央主
    管機關許可，不得擅自寄藏、持有，於93年1 月間某日，在
    其位於高雄縣鳳山市○○○街205 號住處，受真實年籍姓名
    不詳綽號「細漢源仔」之成年男子（業已死亡）之託，未經
    許可而代為保管具殺傷力之仿席格索爾（SIG SAUER）廠 半
    自動手槍製造之金屬玩具手槍更換土造金屬槍管改造而成之
    改造手槍1 支（含彈匣1 個，槍枝管制編號0000000000號）
    及具殺傷力以玩具金屬彈殼加裝直徑約8.8 釐米或7.8 釐米
    之土造金屬彈頭改造而成之改造子彈3 顆，並將上開槍彈寄
    藏在上址，嗣於94年2 月8 日清晨2 時許，甲○在高雄縣鳳
    山市○○○街205 號住處將上開槍彈取出，以報紙包裹並放
    在塑膠袋中轉交於不知情之林彥良（已為不起訴處分）代為
    保管，復於同日凌晨5 時許，甲○與其友人羅坤會飲酒，為
    圖展示所寄藏之槍彈，遂通知林彥良攜帶上開塑膠袋前往高
    雄縣鳳山市○○路7 ─17號「丁安宮」會合，甲○於展示該
    槍枝時不慎走火而擊發，子彈擊中羅坤會之右腳，羅坤會受
    有右下肢之槍傷（傷害部分未據告訴），經送往大東醫院急
    診後復轉送國軍802 總醫院就醫，警方據報前往醫院詢問羅
    坤會及現場目擊之江振德循線查知上情，而於94年2 月25日
    下午2 時5 分許，由甲○帶同警方至高雄縣鳳山市○○路與
    中崙橫路口處之空地角落廢物箱內起出扣得前開改造槍枝1
    支（含彈匣1 個）、改造子彈2 顆（嗣均經鑑驗試射滅失）
    。
二、案經高雄縣政府警察局鳳山分局移送臺灣高雄地方法院檢察
    署檢察官偵查起訴。
    理  由
一、上揭犯罪事實，業據被告甲○於本院審理時供承不諱（參見
    本院審理卷第71頁），並有搜索扣案筆錄（參見偵查卷第39
    頁至第41頁）、扣押物品目錄表（參見偵查卷第42頁）及查
    獲照片（參見警卷第68頁至第69頁）附卷可稽，此外，復有
    前開改造手槍1 支（含彈匣1 個）及改造子彈2 顆（均已試
    射）扣案可資佐證。而扣案之槍枝、子彈，經送內政部警政
    署刑事警察局鑑驗結果，認送鑑驗之手槍1 支（含彈匣1 個
    ），仿席格索爾（SIG SAUER）廠 半自動手槍製造之金屬玩
    具手槍更換土造金屬槍管改造而成之改造手槍壹支（含彈匣
    壹個，槍枝管制編號0000000000號），機械性能良好，可擊
    發適用子彈，認具有殺傷力；而送鑑子彈2 顆，經試射結果
    ，認係分別以玩具金屬彈殼加裝直徑約8.8 釐米或7.8 釐米
    之土造金屬彈頭改造而成之改造子彈，具有殺傷力，有該局
    94 年3月16日刑鑑字第0940036888號槍彈鑑定書及內政部警
    政署刑事警察局94年6 月9 日刑鑑定字第0940086355號（參
    見偵查卷第53頁至第55頁、本院審理卷第54頁至第55頁）。
    此外，證人羅坤會於偵訊中證述遭被告持上開槍彈擊傷等情
    （參見偵查卷第47頁），另林彥良於偵查中亦供述被告將槍
    彈寄放在其處，並94年2 月8 日清晨5 時許，通知其攜帶槍
    彈前往會合等語（被告對於林彥良於偵查中之供述並不爭執
    證據能力，本院自得採為證據），則被告前開自白顯與事實
    相符，堪以採信。本件事證明確，被告上開犯行，洵堪認定
    。
二、被告受真實年籍姓名不詳綽號「細漢源仔」之託寄放改造手
    槍及改造子彈，並將之藏放在自己住處以為保管之舉，核其
    所為係犯槍砲彈藥刀械管制條例第8條第4項未經許可，寄藏
    可發射子彈具有殺傷力之改造手槍罪及同條例第12條第4 項
    之未經許可寄藏子彈罪。按槍砲彈藥刀械管制條例雖於94年
    1 月26日，業經總統公布修正，並自同年月28日起施行，修
    正前槍砲彈藥刀械管制條例第11條第4 項之未經許可寄藏可
    發射子彈具有殺傷力之改造手槍罪，於94年1 月26日修正公
    布後，已移列為修正後之同法第8 條第4 項，其法定刑由「
    1 年以上7 年以上有期徒刑，併科新臺幣700 萬元以下罰金
    」，修正為「3 年以上10年以下有期徒刑，併科新臺幣700
    萬元以下罰金」，惟被告所犯「未經許可寄藏可發射子彈具
    有殺傷力之改造手槍」罪之「寄藏行為」，性質上為犯罪行
    為之繼續，屬於繼續犯，而非犯罪狀態之繼續（參見最高法
    院90年度台上字第6120號判決意旨及最高法院88年11月30日
    88年度第8 次刑事庭會議決議）。故被告所犯自93年1 月間
    某日起，至94年2 月25日下午2 時5 分許止之未經許可，寄
    藏可發射子彈具有殺傷力之改造手槍犯行部分，應直接適用
    修正公布後之槍砲彈藥刀械管制條例第8 條第4 項規定，加
    以論處，尚無新舊法比較之問題，附此敘明。
三、次按寄藏與持有，均係將物置於自己實力支配之下，僅寄藏
    必先有他人之持有行為，而後始為之受寄代藏而已，故寄藏
    之受人委託代為保管，其保管之本身，亦屬持有，不過此之
    持有係受寄之當然結果，應各論以寄藏改造手槍及寄藏子彈
    之單純一罪，不另就其「持有」之犯行予以論處。公訴檢察
    官認被告所為係犯未經許可持有改造手槍、持有子彈罪，尚
    有未洽，惟「持有」、「寄藏」改造手槍、子彈分別同屬槍
    砲彈藥刀械管制條例第8 條第4 項、第12條第4 項之犯行，
    尚毋庸變更起訴法條。被告係以一行為而同時寄藏改造手槍
    、子彈，係想像競合犯，應依刑法第55條之規定，從一較重
    之寄藏改造手槍罪處斷。末查，被告前於93年間因傷害罪，
    經臺灣高雄地方法院以93年度簡字第5164號判處有期徒刑3
    月確定，並於94年1 月13日易科罰金執行完畢，有臺灣高等
    法院被告前案紀錄表、臺灣高雄地方法院檢察署被告之刑案
    資料查註紀錄表在卷可稽，本件被告係於93年1 月間某日起
    即非法寄藏本件槍、彈，其寄藏行為繼續至94年2 月25日下
    午2 時5 分許偕同警方起出槍、彈時為止，其犯罪行為橫跨
    前犯傷害罪所處有期徒刑執行完畢前後，亦即在前犯罪所處
    有期徒刑執行完畢5 年內，亦繼續犯本件未經許可寄藏改造
    手槍及子彈罪，其5 年內再犯本件有期徒刑以上之罪，為累
    犯，應依刑法第47條規定加重其刑（參見最高法院91年度台
    上字第3094號、90年度台非字第7 號、89年度台上字第1827
    號、89年度台上字第392 號、86年度台非字第217 號判決意
    旨）。被告之辯護人雖主張被告偕同警方取出扣案之槍彈，
    應有適用槍砲彈藥刀械管制條例第18條第4 項減輕或免除其
    刑之規定等語，惟上開規定必須於偵查或審判中自白，並供
    出全部槍彈之來源及去向，因而查獲者，始能減免其刑，該
    項規定既謂供出全部槍彈之來源及去向，自係指已將槍彈移
    轉於他人占有之情形而言，不包括仍為自己持有之情形在內
    （最高法院91年度台上字第2915號、3143號判決意旨可資參
    照），被告既未將槍彈移轉占有，且被告雖於警偵訊及本院
    審理中自白槍、彈來自「細漢源仔」，但「細漢源仔」已死
    亡，顯無查獲或因而防止重大危害治安事件之發生可言，參
    諸前開說明，自與該條規定之因而「查獲」之情形有別；另
    警方於被告自白前，即從羅坤會及其他目擊者之供述得知被
    告持有槍枝並開槍等情，此有證人即員警李昆霖於本院審理
    時證述在卷（參見本院審理卷第66頁及第67頁），是本件亦
    非係在被告自白方而查悉被告持有槍彈。綜上所述，本件被
    告之犯行自無適用槍砲彈藥刀械管制條例第18條第4 項減輕
    或免除其刑規定之餘地，附此敘明。末按，槍、彈對現今社
    會治安危害嚴重，且經政府一再宣導，被告自無不知之理，
    惟被告自93年1 月間受寄藏槍、彈，且據被告供述「細漢源
    仔」亦於93年間某日死亡，被告早有機會依槍砲彈藥刀械管
    制條例之規定自首報繳，惟被告卻並無自首報繳行為，且並
    無何依常情而可憫恕之無法自首報繳之情事，故實難認被告
    有何刑法第59條所規定犯罪之情狀可憫恕之情，本院認被告
    及辯護人上開所辯，均無足採。
四、爰審酌被告無視於政府嚴格管制槍彈之政策，竟受託寄藏前
    揭手槍及子彈，所為對社會治安有顯著之潛在危險性，嗣並
    有使用前開槍彈之情形，對他人之生命安全已構成極大之威
    脅，惟念其使用該等槍彈尚非基於不法之目的，並於犯後坦
    承犯罪，態度良好等一切情狀，量處如主文所示之刑，並就
    併科罰金部分諭知易服勞役之折算標準，以示懲儆。至扣案
    之仿席格索爾（SIG SAUER）廠 半自動手槍製造之金屬玩具
    手槍更換土造金屬槍管改造而成之改造手槍1 支（含彈匣一
    個，槍枝管制編號0000000000號），經送請內政部警政署刑
    事警察局鑑定結果，認均具有殺傷力，已如前述，自係槍砲
    彈藥刀械管制條例第4 條第1 項第1 款所定之槍砲，屬違禁
    物，不問屬於犯人與否，應依刑法第38條第1 項第1 款規定
    宣告沒收；至於內政部警政署刑事警察局鑑驗時試射之改造
    子彈2 顆，已因試射而滅失，而失其違禁物之性質；另擊發
    射中羅坤會之改造子彈1 顆亦經射擊耗損，已不具殺傷力，
    亦失其違禁物之性質，自均毋庸為沒收之宣告，附此敘明。
據上論斷，應依刑事訴訟法第299 條第1 項前段，槍砲彈藥刀械
管制條例第8 條第4 項、第12條第4 項，刑法第11條、第47條、
第55條、第42條第1 項、第38條第1 項第1 款，罰金罰鍰提高標
準條例第2 條，現行法規所定貨幣單位折算新臺幣條例第2 條，
判決如主文。
本案經檢察官李廷輝到庭執行職務。
中    華    民    國    94    年    7    月     26    日
                  鳳山刑事第二庭  審判長法  官 廖建瑜
                                        法  官 胡宜如
                                        法  官 林芳華
以上正本證明與原本無異。
如不服本判決，應於收受送達後10日內向本院提出上訴書狀。
 　　　　　　　　　　　　　　　　       書記官 張家榮
中　　華　　民　　國　　94　　年　　7 　　月　　27　　日
槍砲彈藥刀械管制條例第8條
未經許可，製造、販賣或運輸鋼筆槍、瓦斯槍、麻醉槍、獵槍、
空氣槍或第 4 條第 1 項第 1 款所定其他可發射金屬或子彈具
有殺傷力之各式槍砲者，處無期徒刑或 5 年以上有期徒刑，併
科新臺幣 1 千萬元以下罰金。
未經許可，轉讓、出租或出借前項所列槍枝者，處 5 年以上有期
徒刑，併科新臺幣 1 千萬元以下罰金。
意圖供自己或他人犯罪之用，而犯前二項之罪者，處無期徒刑或
 7 年以上有期徒刑，併科新臺幣 1 千萬元以下罰金。
未經許可，持有、寄藏或意圖販賣而陳列第 1 項所列槍枝者，處
 3 年以上10 年以下有期徒刑，併科新臺幣 700 萬元以下罰金
 。
第 1 項至第 3 項之未遂犯罰之。
槍砲彈藥刀械管制條例第12條
未經許可，製造、販賣或運輸子彈者，處 1 年以上 7 年以下有
期徒刑，併科新台幣 500 萬元以下罰金。
未經許可，轉讓、出租或出借子彈者，處 6 月以上 5 年以下有
期徒刑，併科新台幣 300 萬元以下罰金。
意圖供自己或他人犯罪之用，而犯前二項之罪者，處 3 年以上
10 年以下有期徒刑，併科新台幣 700 萬元以下罰金。
未經許可，持有、寄藏或意圖販賣而陳列子彈者，處 5 年以下有
期徒刑，併科新台幣 300 萬元以下罰金。
第 1 項至第 3 項之未遂犯罰之。
